【裁判字號】    89,易,685
【裁判日期】    891011
【裁判案由】    竊盜等
【裁判全文】
臺灣雲林地方法院刑事判決
    公  訴  人  臺灣雲林地方法院檢察署檢察官
    被      告  乙○○
右列被告因竊盜等案件，經檢察官提起公訴（八十九年度偵字第五九三號），本院判
決如左：
    主  文
乙○○竊盜，處罰金壹仟元，如易服勞役，以參佰元折算壹日；又以加害生命、身體
、財產之事，恐嚇他人致生危害於安全，處有期徒刑參月，如易科罰金，以參佰元折
算壹日。
    事  實
一、乙○○意圖為自己不法之所有，於民國八十九年一月二十六日下午二時二十分許
    飲酒後，前往雲林縣大埤鄉○○村○○路一四三號甲○○所經營之山喜超級商店
    內，假藉打玩電動玩具贏得積分一百分，欲兌換店內價值新臺幣（下同）一百元
    商品之機會，竟趁機竊取置於商品展示架上之元本山海苔一包及金頂電池二個（
    價值共六十元），得手後將上開海苔暗藏於上衣左側內袋，上開電池二個則放入
    右側褲袋內，另將欲兌換一百元之物品即紙杯、筷子等物置於購物籃內作為掩飾
    ，而向店員丙○○結帳，適為丙○○發現有異，並以電話通知店長甲○○到場處
    理，甲○○始於乙○○上衣左側內袋發現上開海苔，便請乙○○進入其辦公室，
    予以好言相勸，詎乙○○非但否認上開竊取行為，反對甲○○及丙○○告以：要
    找人堵你、拿刀殺你，並找超市的麻煩等加害生命、身體及財產之威嚇性字眼恐
    嚇甲○○及丙○○，致其二人心生畏懼，甲○○迫不得已乃報警前往處理，當場
    並查獲金頂電池二個及元本山海苔一包。
二、案經丙○○、甲○○告訴及雲林縣警察局斗南分局報請臺灣雲林地方法院檢察署
    檢察官偵查起訴。
    理  由
一、訊據被告乙○○，矢口否認有於右揭時地竊取財物及恐嚇告訴人丙○○及甲○○
    之犯行，辯稱：當天伊要兌換一百分之商品，在該店內走來走去，後來可能不勝
    酒力即失去意識，醒來時已在警察局，況縱有拿取該海苔及電池，其價值並不值
    一百元，伊也是基於兌換一百分點數的意思拿取的；且伊自車禍後，已沒有什麼
    朋友，如何找人堵他們云云。惟查，右揭事實業據告訴人丙○○於檢察官偵查中
    ，及甲○○於偵審中到庭結證綦詳。又經檢察官於偵查時當庭勘驗，暨本院勘驗
    山喜超商當時監視錄影帶之結果，畫面中確有呈現被告乙○○於山喜超商內徘徊
    許久後，於結帳時在其上衣口袋被查出海苔一包之鏡頭。而被告除將欲兌換之紙
    杯及筷子等商品置於購物籃外，於結帳時，並未言明欲兌換上開海苔及電池，且
    其將上開海苔及電池放於外觀上無法見到之上衣內袋及左側褲袋內，顯係基於竊
    盜犯意而取之。再被告假藉兌換商品機會，竊取上開財物，於被發現竊盜行為後
    ，復對告訴人丙○○及甲○○施以恐嚇之言語，足見被告當時意識清楚，並無酒
    醉不知情形。此外，復有贓物認領保管收據一紙、電話譯文一份、監視錄影帶照
    片二張附卷可參及錄音帶、錄影帶各一捲扣案可資佐證。是以被告空言否認，上
    開所辯顯不足採。本件事證明確，被告犯行洵堪認定。
二、核被告所為，係犯刑法第三百二十條第一項竊盜罪及同法第三百零五條恐嚇危害
    安全罪。其先後竊取海苔一包及電池二個，係基於同一竊盜犯意下之接續行為，
    為接續犯。被告之恐嚇行為，侵害告訴人甲○○及丙○○二人之個人法益，係一
    行為而觸犯數罪名，為想像競合犯，依刑法第五十五條前段之規定，應從重之恐
    嚇危害安全罪處斷。被告所犯上開二罪，犯意各別，罪名不同，應分論併罰之。
    又公訴人起訴事實雖未敘及被告恐嚇告訴人甲○○之犯行，然該部分事實與公訴
    人起訴被告恐嚇告訴人丙○○之犯罪事實既具有想像競合犯之裁判上一罪關係，
    應為起訴效力所及，本院自應併予審究。爰審酌被告於酒後因一時貪慾，致罹刑
    章，所得財物價值雖甚少，然其於竊盜後，除否認犯行外，更對告訴人二人出言
    恐嚇，使告訴人陷於忐忑不安之情緒，足見其惡性不輕，且犯罪後歷經偵審程序
    ，猶否認犯行而飾詞圖卸，毫無悔意，甚至提出殘障手冊，以其為殘障人士，企
    圖免於刑責，及其犯罪之動機、目的、所使用之手段等一切情狀，分別量處如主
    文所示之刑，並諭知易服勞役及易科罰金之折算標準，以資懲儆。
據上論斷，應依刑事訴訟法第二百九十九條第一項前段，刑法第五十五條、第三百二
十條第一項、第三百零五條、第四十一條、第四十二條第二項，罰金罰鍰提高標準條
例第一條前段、第二條，判決如主文。
本案經檢察官蔣得龍到庭執行職務。
中      華      民      國      八十九      年    十    月     十一     日
                                        臺灣雲林地方法院刑事第一庭
                                            法  官  廖  國  勝
右正本證明與原本無異。
如不服本判決，應於判決送達後十日內向本院提出上訴狀( 應附繕本 )。
                書記官  顏  錦  清
中      華      民      國      八十九      年    十    月     十一     日
附錄本案論罪科刑法條全文：
刑法第三百零五條
以加害生命、身體、自由、名譽、財產之事，恐嚇他人致生危害於安全者，處二年以
下有期徒刑、拘役或三百元以下罰金。
刑法第三百二十條
意圖為自己或第三人不法之所有，而竊取他人之動產者，為竊盜罪，處五年以下有期
徒刑、拘役或五百元以下罰金。
意圖為自己或第三人不法之利益，而竊佔他人之不動產者，依前項之規定處斷。
前二項之未遂犯罰之。


司法院資訊處製作；財團法人民間司法改革基金會備份。
